【裁判字號】    90,易,703
【裁判日期】    900430
【裁判案由】    贓物
【裁判全文】
臺灣臺南地方法院刑事判決                            九十年度易字第七三號
    公  訴  人  臺灣台南地方法院檢察署檢察官
    被      告  甲○○
右列被告因贓物案件，經檢察官提起公訴（九十年度偵字第二七九號），本院判決如
左：
    主  文
甲○○收受贓物，累犯，處拘役伍拾日，如易科罰金，以參佰元折算壹日。
    事  實
一、甲○○曾於民國（下同）八十二年間，因犯施用毒品案件，經台灣高等法院台南
    分院判處有期徒刑三年一月確定，於八十六年五月二十五日執行完畢，尚不知悔
    改，明知其於八十九年十二月十五日下午三、四時，在台南市○○路小魔女餐廳
    前，受綽號「阿義」姓名、住所均不詳之人委託其寄放之車牌號碼ＲＦＯ－三六
    九號機車係來路不明之贓車，竟仍予收受代為保管，並供己騎乘使用。嗣甲○○
    於同年月十七日晚上十時三十分許，駕駛該輛機車途經台南縣永康市○○○路永
    新加油站前為警查獲。
二、案經台南縣警察局永康分局移送台灣台南地方法院檢察署檢察官偵查起訴。
    理  由
一、訊據被告甲○○除對於贓物認識一節外，餘均供承右揭事實不諱，而上開車牌號
    碼ＲＦＯ－三六九號機車為乙○○所有，於八十九年十二月九日在台南市○○路
    五三八號地下室失竊等情，亦據被害人乙○○於警訊中指訴明確，並有車輛竊盜
    、車牌失竊資料個別查詢報表─查詢車輛認可資料、贓物認領保管單各一紙附卷
    足資佐證。雖被告辯稱：伊不知係贓物云云。然查，右揭事實已據被害人在警訊
    時指述甚明，被告騎乘該機車屬實，又不能提出該綽號「阿義」友人之真實姓名
    、聯絡地址，顯非與其熟識之人，則該人為何出借機車予被告經數日均未催討？
    被告又如何返還機車予該友人？顯見被告所辯已不可採，況騎乘機車應備妥行照
    、駕照以供遇警攔檢時核對之需，此為一般常識，被告明知該機車並無行照仍騎
    乘使用，其謂不知係贓車云云，亦不足取，綜上所述，參互印證，被告所辯無贓
    物認識云云，不足採信，本件事證已甚明確，被告犯行足以認定。
二、核被告收受贓物，所為係犯刑法第三百四十九條第一項之罪。又被告前於八十二
    年間，因犯施用毒品罪，經台灣高等地方法院台南分院判處有期徒刑三年一月確
    定，於八十六年五月二十五日執行完畢，有台灣台南地方法院檢察署刑案資料查
    註紀錄表在卷可按，其於五年之內再犯本件有期徒刑以上之罪，為累犯，應依法
    加重其刑。爰審酌被告犯罪之動機、目的、手段、所生危害、犯罪後態度等一切
    情狀，處如主文所示之刑，併諭知易科罰金之折算標準，以資懲儆。至於扣案鑰
    匙一支，應係綽號「阿義」之人所有供犯罪所用之物，與本案被告無涉，自不得
    沒收，併此敘明。
據上論斷，應依刑事訴訟法第二百九十九條第一項前段，刑法第三百四十九條第一項
、第四十一條、第四十七條，罰金罰鍰提高標準條例第一條前段、第二條，判決如主
文。
本案經檢察官王森榮到庭執行職務。
中      華      民      國      九十      年       四     月    三十    日
                              臺灣臺南地方法院刑事第一庭
                                      法  官  黃  光  進
右正本證明與原本無異
如不服本判決應於送達後十日內向本院提出上訴狀
                                      書記官  陳  怡  吟
中      華      民      國      九十      年       四     月    三十    日
附錄本案論罪科刑法條全文：
刑法第三百四十九條第一項：收受贓物者，處三年以下有期徒刑、拘役或五百元以下
                          罰金。


司法院資訊處製作；財團法人民間司法改革基金會備份。
